# 申报期的所得税处理

提问人：镰刀收割黑夜 时间：2012-02-03 19:30:20
公司09-11年作为申报期，公司 09 年找某事务所出具了报告，并按照报告进行了汇算清缴，现在我们发现了部分问题，对销售佣金进行了处理，调整了销售费用，这样会出现退一部分所得税的情况，请问版主，该如何处理，是不是要税务局退税呢？

回答人：chenyiwei
建议与税务机关沟通处理方法，理论上应当更正 2009 年度的申报，可以申请退税或者抵顶以后年度的应纳税款。